臺灣臺北地方法院刑事判決　　　　　　　　　　　　九十二年度易字第一八九七號
　　公　訴　人　臺灣臺北地方法院檢察署檢察官
　　被　　　告　甲○○
右列被告因竊盜案件，經檢察官提起公訴（九十二年度偵字第一四九０一號），本院
判決如左：
    主  文
甲○○無罪。
    理  由
一、公訴意旨略以：被告甲○○前於民國九十二年一月十日晚間六時三十分許，意圖
    為自己不法所有，在臺北市○○路○段八十五之一號七樓房間內，竊取乙○○所
    有之現金三千元、水晶（綠幽靈）墜子一個及黃金墜子一個等財物，得手後即行
    離去，嗣經乙○○返家後發現而報警處理，並於現場採得指紋，經送請內政部警
    政署刑事警察局作指紋比對鑑定後，方查悉上情，因認被告犯有刑法第三百二十
    條第一項竊盜罪嫌。
二、按犯罪事實應依證據認定之，無證據不得認定其犯罪事實，又不能證明被告犯罪
    者應諭知無罪之判決，刑事訴訟法第一百五十四條第二項及第三百零一條第一項
    分別定有明文。次按告訴人之告訴，係以使被告受刑事訴追為目的，是其陳述是
    否與事實相符，仍應調查其他證據以資審認，最高法院五十二年台上字第一三０
    ０號判例意旨可資參照。又認定犯罪事實所憑之證據，雖不以直接證據為限，間
    接證據亦包括在內；然無論直接或間接證據，其為訴訟上之證明，須於通常一般
    之人均不致於有所懷疑，而得確信其為真實之程度者，始得據之為有罪之認定，
    倘其證明尚未達到此一程度，而有合理性懷疑之存在，無從為有罪之確信時，自
    應為被告無罪之判決，最高法院七十六年度台上字第四九八六號判例意旨亦可參
    照。
三、訊據被告甲○○堅詞否認有何竊盜犯行，辯稱：伊於九十二年一月十日當天在桃
    園縣新屋鄉幫父母工作，因伊在軍方新店監獄服刑時曾經做過星巴客咖啡紙質禮
    餅盒，所以該紙盒上會有伊的指紋，且伊若有犯罪的話，被害人住所的門鎖上應
    該會留下伊的指紋，為何只有該禮盒上留有伊的指紋等語。
四、本案公訴人認定被告涉嫌觸犯竊盜罪嫌之主要證據，為（一）被害人乙○○之指
    訴；（二）自竊案現場處之星巴客咖啡紙質禮餅盒所採得之指紋，經送內政部警
    政署刑事警察局鑑定，認與被告左環指指紋相符，亦有該局九十二年一月二十三
    日刑紋字第○九二００一四八六八號函；（三）現場照片十九張，為其論據。
五、惟查：（一）被害人係於遭竊後方報警處理，且被害人並未目擊被告犯案等情，
    業經被害人乙○○於警訊時指述甚詳（見偵查卷頁五反面），故被害人之指訴及
    現場照片並無法證明本件竊案係被告所為（二）又被告之左環指指紋固於臺北市
    ○○路○段八十五之一號七樓被害人房間內之星巴客咖啡紙質禮餅盒內側採得，
    然除此之外，並無其他與被告有直接關係之證據遺留於現場，雖被告係於本件竊
    案發生後之九十二年一月十三日方入陸軍一一八旅步二營服役，然被告於九十一
    年八月七日因逃亡罪曾入國防部新店監獄第七區服刑至同年十一月二十八日，並
    於服刑期間，應曾製作過與本件被害人所有之同款星巴客咖啡紙質禮餅盒，此有
    國防部新店監獄九十三年四月六日量霆字第０九三０００一一八八號函在卷可稽
    ，另證人乙○○並於本院審理時證稱：伊的星巴客咖啡紙質禮盒是在九十一年中
    秋節前兩天拿到的等語（見本院九十三年七月十五日審判筆錄），對照被害人取
    得該紙質禮盒之時間與被告在監服刑期間，被告當然有可能在採證之星巴客咖啡
    紙質禮餅盒中留下指紋，故未可率爾推斷本件竊盜即為被告所為。
六、綜上所述，被告雖有留有指紋於被害人住處內之星巴客咖啡紙質禮餅盒上，惟被
　　告既曾製作過與本件被害人所有之同款星巴客咖啡紙質禮餅盒，是若僅以被告所
　　留指紋之證據資料論斷被告竊盜，恐嫌速斷，依罪疑為輕原則，應認為本案公訴
　　人所提證據資料尚不足以確認被告確有觸犯竊盜罪之犯行，此外，復查無其他積
    極證據證明被告有公訴意旨所指犯行，既無法證明被告犯罪，依上開說明，自應
    為被告無罪之諭知。
據上論斷，應依刑事訴訟法第三百零一條第一項，判決如主文。
本案經檢察官謝奇孟到庭執行職務
中　　　華　　　民　　　國　　九十三　　年　　　七　　　月　　 三十 　　日
                                      臺灣臺北地方法院刑事第八庭
                                          審判長法  官  吳淑惠
                                                法  官  張筱琪
                                                法  官  陳德民
右正本證明與原本無異。
如不服本判決，應於判決送達後十日內向本院提出上訴狀（應抄附繕本）。
                                                書記官  葉志昭
中　　　華　　　民　　　國　　九十三　　年　　　七　　　月　　 三十 　　日
